臺灣高等法院刑事判決
111年度侵上訴字第4號
上  訴  人  
即  被  告  陳威廷


上列上訴人即被告因妨害性自主案件，不服臺灣臺北地方法院11
0年度侵訴字第43號，中華民國110年10月21日第一審判決（起訴
案號：臺灣臺北地方檢察署110年度偵字第8970號），提起上訴
，本院判決如下：
    主  文
原判決撤銷。
甲○○犯乘機猥褻罪，處有期徒刑捌月。
    事  實
一、甲○○與代號AW000A110051之成年女子（真實姓名年籍詳卷，
    下稱甲女）原不相識，渠2人與共同認識之友人王儷臻、蔡
    昀哲相約，於民國110年2月9日（起訴書誤載為110年2月4日
    ）21時30分許，一同至臺北市○○區○○路00○0號3樓「C Park 
    by A Train」酒吧飲酒。甲○○在上開酒吧飲酒期間，見甲女
    因酒醉呈不能抗拒之狀態，認有機可乘，遂趁王儷臻、蔡昀
    哲暫時離開座位之際，坐至甲女身旁，以手伸入甲女之衣服
    內，撫摸甲女之胸部，並親吻甲女嘴巴，而對甲女為猥褻行
    為。嗣經甲女報警處理，始循線查悉上情。
二、案經甲女訴由臺北市政府警察局中山分局報告臺灣臺北地方
    檢察署檢察官偵查起訴。
    理  由
一、證據能力方面：
    本件認定事實所引用之卷內所有人證、文書證據暨物證，並
    無證據證明係公務員違背法定程序所取得，檢察官及被告於
    本院審理時迄至言詞辯論終結時止，對證據能力一節亦均未
    提出異議，故均得引為本案證據，合先說明。
二、認定犯罪事實所憑之證據及理由：　
　  上開犯罪事實，業據被告於本院審理時坦承不諱(本院卷第7
    8、81、122、126頁)，核與證人即告訴人甲女、王儷臻、蔡
    昀哲於偵查及原審審理時證述之情節相符（偵卷公開卷第13
    ～21、155～156、24～29頁、偵卷不公開卷第137～138、33～35
    頁；原審卷二第42～54、55～74、75～86頁），並有附表所示
    被告與證人王儷臻於110年2月10日通話譯文之勘驗筆錄在卷
    可佐（原審卷二第39～40頁），復有「C Park by A Train」
    現場監視器照片2張、酒吧消費明細1紙存卷可稽（偵查不公
    開卷第41頁、偵卷公開卷第61頁），足見被告之任意性自白
    與事實相符，自堪採信。綜上，本案事證明確，被告犯行堪
    予認定，應依法論科。
三、論罪：
  ㈠按刑法所處罰之猥褻罪，係指性交以外，基於滿足性慾之主
    觀犯意，依一般社會通念，咸認足以誘起、滿足、發洩人之
    性慾，而使被害人感到嫌惡或恐懼之一切行為而言。經查，
    被告以手伸入甲女衣服內，撫摸甲女胸部，親吻甲女嘴巴之
    行為，客觀上已足使人產生衝動、興奮，進而引發性慾，主
    觀上亦能滿足其一己之色慾，自該當猥褻行為無訛。核被告
    利用告訴人甲女因酒醉致意識不清而不能抗拒之際，乘機對
    告訴人甲女為猥褻行為，係犯刑法第225條第2項之乘機猥褻
    罪。
  ㈡被告以手伸入甲女衣服內，撫摸甲女胸部，復親吻甲女嘴巴
    之行為，主觀上顯係基於單一之乘機猥褻犯意，以數個舉動
    接續進行，而侵害甲女之性自主法益，在時間、空間上有密
    切關係，依一般社會健全觀念，難以強行分開，在刑法評價
    上，以視為數個舉動之接續實行，合為包括之一行為予以評
    價，較為合理，僅論以接續犯之一罪。
四、撤銷改判之理由：
  ㈠原審經詳細調查後，以被告犯罪之事證明確，予以論罪科刑
    ，固非無見。惟查：被告於原審否認犯行，然於本院審理時
    已知坦承不諱，不再為無謂爭執，並積極請求與甲女和解，
    堪認犯後尚知正視己非，悛悔改過，犯後態度已有不同，本
    件量刑基礎已有變更，原審未及審酌，稍有未洽。被告以原
    審量刑過重為由提起上訴，為有理由，應由本院予以撤銷改
    判。
  ㈡爰以行為人責任為基礎，審酌被告與告訴人甲女原不相識，
    雙方僅係應共同友人之邀而相聚飲酒，被告卻色慾薰心，見
    甲女飲酒至醉後，陷於意識不清而不能抗拒之狀態，竟趁人
    之危，以手伸入甲女衣服內，撫摸甲女胸部，又親吻甲女嘴
    巴，其行為妨害甲女之性自主權，甲女因被告本案犯罪所生
    損害及內心痛苦非輕；參以被告於本院審理時已坦承犯行之
    犯罪後態度，並衡以被告自陳為大專畢業之智識程度，現從
    事傳產業務，需扶養父親之家庭生活經濟狀況，兼酌被告之
    犯罪動機、手段、對整體法律秩序所造成之破壞等一切情狀
    ，量處如主文第2項所示之刑。至於被告請求給予緩刑云云
    ，惟被告雖知坦承犯行，但其係乘甲女酒醉時對甲女為猥褻
    犯行，致甲女身心受有傷害，且未能在犯後即時悔悟，嗣於
    原審為有罪判決後，於本院始為認罪之表示；復考量告訴人
    對於被告之犯行表明不願意調解，有本院公務電話查詢紀錄
    表在卷可稽（本院卷第97頁），顯然迄未獲得甲女之諒宥。
    本院考量上情，若僅因被告上訴後坦承犯行即可獲得緩刑之
    宣告，與對甲女造成之危害相比，顯不相當，亦即以被告犯
    行破壞法益之程度，若僅使其受刑之宣告卻未受刑之執行，
    難認即足收警惕之效而保日後不會再犯。故被告請求為緩刑
    之宣告乙節，不應准許，併此敘明。
據上論斷，應依刑事訴訟法第369條第1項前段、第364條、第299
條第1項前段，判決如主文。　　　
本案經檢察官戚瑛瑛提起公訴，檢察官吳慧蘭到庭執行職務。
中　　華　　民　　國　　111 　年　　4 　　月　　26　　日
                  刑事第七庭    審判長法　官  孫惠琳
                                      法　官  連雅婷
                                      法　官  張育彰
以上正本證明與原本無異。
如不服本判決，應於收受送達後20日內向本院提出上訴書狀，其
未敘述上訴之理由者並得於提起上訴後20日內向本院補提理由書
（均須按他造當事人之人數附繕本）「切勿逕送上級法院」。
                                      書記官  蔡麗春
中　　華　　民　　國　　111 　年　　4 　　月　　26　　日

附錄：本案論罪科刑法條全文　　　　　　　　　　　　　　　
中華民國刑法第225條
對於男女利用其精神、身體障礙、心智缺陷或其他相類之情形，
不能或不知抗拒而為性交者，處三年以上十年以下有期徒刑。
對於男女利用其精神、身體障礙、心智缺陷或其他相類之情形，
不能或不知抗拒而為猥褻之行為者，處六月以上五年以下有期徒
刑。
第一項之未遂犯罰之。

附表：
通話人 通話內容 被告 因為我昨天喝，因為我吐..吐很多，然後我去假裝說我裝死、忘記，我沒有。我承認我記得，我記得有這件事發生。 王儷臻 你做了什麼事? 被告 我記得有這件事發生，就跟你朋友講的一樣啊，我不用一一再說明了吧。對不對?不是...這也沒有人想要再聽啊? 王儷臻 你要不要就是自己承認你到底做了什麼?我朋友她就是已經意識不清楚了，她可能....。 被告 我昨天跟她對話的時候，她全程都有回話，她全程都有回喔，我是講認真的。 王儷臻 那所以你到底做了什麼? 被告 對啊，我是對話耶，我對話我要做什麼? 王儷臻 如果只是對話，你幹麻那麼抱歉? 被告 因為她一直坐啊...她一直...她一直趴在那裡。 王儷臻 然後呢? 被告 然後...什麼叫然後勒? 王儷臻 她趴在那裡，你對她做了什麼你要打電話來解釋，然後你為什麼要覺得抱歉? 被告 昀哲跟我講的啊。 王儷臻 所以你都沒有印象嗎? 被告 昀哲就說，沒有，昀哲說儷臻說我去攔你朋友。對啊，啊我記得啊，我記得，所以我不是在解釋這件事，對啊，我有跟她親啊，我記得啊。 王儷臻 那你為什麼要做這種事啊? 被告 因為...因為...。 王儷臻 那你除了親她你還有做別的事嗎? 被告 如果照顧她的什麼，不小心有碰到她身體什麼，我一樣也道歉可以嗎?我一樣也抱歉啦，講真的。 王儷臻 你確定你只是不小心碰到嗎? 被告 可能...也是醉意有上啦。醉意有上也有一些...可能...。 王儷臻 你昨天很清醒來跟我吵架耶。 被告 我後續...後續吐很多你可以去問蔡昀哲。 王儷臻 有吐嗎? 被告 我跟你...我跟你吵的時候應該是半理性吧?半理性啦。的確平常如果冷靜的話，不會跟你吵成這樣，但是我只是覺得我們吵是一回事，我們吵是一回事，你也很清醒，對不對? 王儷臻 我很清醒啊，我也沒吐啊。 被告 你之後也沒吐，那你真是太厲害了，我之後吐很多。反正...那個一碼歸一碼。 王儷臻 對啊，所以你怎麼可以做這種事? 被告 所以我...我因為這樣子...好像我怎麼可以做這種事，所以我在這裡跟你說，因為蔡昀哲他可能沒辦法傳達我要講的意思，對啊，所以我直接說啊，對啊。 王儷臻 你要不要打字，然後我就傳達給我朋友說你很抱歉? 被告 好我再另外打一個，好啦，我在想...想打一個比較可以表達我上次說的。 王儷臻 嗯。 被告 好，ByeBye。 王儷臻 嗯。